臺灣基隆地方法院刑事判決　　　　　　　　　　　　　九十一年度簡上字第五二號
　　上　訴　人
　　即　被　告　丙○○
　　　　　　　　甲○○
　　　　　　　　乙○○
右列被告因傷害案件，不服本院基隆簡易庭九十一年度基簡字第二０七號，中華民國
九十一年四月十一日第一審簡易判決（聲請案號：九十一年度偵字第七六九、一０四
二號）提起上訴，本院管轄之第二審合議庭判決如左：
    主  文
上訴均駁回。
    事實及理由
一、本案經本院審理結果，認第一審判決以被告丙○○、甲○○、乙○○所犯均係觸
    犯刑法第二百七十七條之傷害罪，而各判處被告三人罰金三千元，如易服勞役以
    參佰元折算壹日，除犯罪事實係甲○○、乙○○誤以為丙○○要搶走本票正本應
    予更正外，餘第一審之認事用法均無違誤，量刑亦屬適當，應予維持，並引用第
    一審判決書記載之事實、證據及理由。
二、上訴人即被告丙○○上訴意旨略以：「甲○○於九十年八月三日到店裡，我要求
    甲○○影印本票影本給我看，因為覺得本票日期有些問題，要拿起來看時，王文
    棋就拉住我的手，以致我的錶帶斷裂，被告乙○○掐住我的脖子，後來我把本票
    影本放掉後，他們才鬆手，根本沒有去搶本票影本，沒有與對方發生拉扯，他們
    身上的傷與我沒有關係」云云；被告甲○○上訴意旨略為：「八月三日當天，是
    要去讓丙○○看本票影本，本票正本由我拿在手上，後來被告搶了我手上的本票
    正本，往店裡頭走，並要把本票正本放進褲袋內，我一急就去搶本票回來，友人
    乙○○看見我們在拉扯就將我們二人推開，我趁機將本票取回，被告脖子的傷可
    能是乙○○將我們拉開時手肘去弄到，或者是我與他拉扯時他自己弄到的」云云
    ；被告乙○○答上訴意旨略為：「當時被告丙○○、甲○○二人在拉扯，我只是
    去推開他們，並沒有用手去掐被告丙○○」云云。
三、經查，九十年八月三日，被告甲○○夥同乙○○至丙○○的店中，雙方因本票問
    題彼此發生拉扯等情，業據被告丙○○、甲○○、乙○○供陳明確，足見被告丙○○與甲○○間確有肢體衝突等拉扯之情形，而由被告乙○○介入其中推開被告
    丙○○及甲○○間之拉扯行為等情，並與渠等提出之驗傷診斷書上記載被告丙○○受有頭部多處擦傷各小於一公分的傷害、被告甲○○受有雙手小指擦傷各小於
    一公分及雙手前肩多處擦傷約一至十公分等傷害、被告乙○○則未受任何傷害等
    驗傷結果相符，是被告丙○○、甲○○、乙○○三人指述對方傷害的情節堪認屬
    實；渠等辯稱對方如何受傷並不清楚云云，顯為卸責之詞，不足採信。至於原審
    以被告甲○○、乙○○誤以為丙○○要搶走本票「影本」一節，經調閱本院九十
    年度票字第七六三號本票裁定之案卷結果，被告甲○○確係於九十年七月三十一
    日之聲請狀內檢附本案系爭本票影本後，經本院通知後再行補正本票正本至本院
    非訟中心，是被告甲○○辯稱丙○○取走之本票為正本等情，堪認屬實，否則被
    告甲○○又何需與被告丙○○發生肢體拉扯以取回本票，顯然該本票係屬行使票
    據權利之本票正本無訛，原審就此部分之認定於判決之結果不生影響，附此說明
    。綜上，本件被告三人犯行明確，被告上訴意旨徒以未傷對方云云，指摘原判決
    不當，難認有理由，應予駁回。
據上論斷，應依刑事訴訟法第四百五十五條之一第一項、第三項、第三百六十八條、
第三百七十三條，判決如主文。
本案經檢察官李辛茹到庭執行職務。
中      華      民      國    九十一    年      八      月     十四     日
                                      臺灣基隆地方法院刑事第三庭
                                          審判長法  官  林 火 炎
                                                法  官  齊    潔
                                                法  官  何 怡 
右正本證明與原本無異。
本件判決不得上訴。
                                                書記官  湯 惠 芳
中      華      民      國    九十一    年      八      月     十九     日
